# 关于上市公司非同一控制下企业合并当期定期报告披露问题

提问人：wx_62691148bf35 时间：2022-07-26 11:03:15
请教陈版主及各位专业的前辈们：非同控合并下，在做定期报告附注时，期初数是不包含被合并公司的数据的，期末数是包含的。那这样是不是应该把合并当期的期初数作为本期增加？这样会不会出现逻辑冲突？比如披露坏账准备：需要披露期初、本期增减、期末。如果合并当期期初该子公司坏账准备实际有余额，假如：
1 、我合并是不取期初只取本期变动，那期末岂不是和坏账准备余额对不上？
2 、我把合并当期期初的余额放在本期增加里面，这样坏账准备期末余额就可以对上，但是这样就和信用减值损失勾稽不上了？
固定资产等也是类似的问题吧
我这样理解是不是有问题？对于非同控合并当期定期报告填列，如何披露期初和当期呢？
企业微信截图_20220726105653.png
(30.71 KB, 下载次数: 11)
2022-7-26 11:03 上传

回答人：chenyiwei
应当是将被收购方的购买日公允价值作为本期增加数（因企业合并增加），后续的正常增减变动仅体现购买日后至年末期间的发生额。
对于坏账准备项目，属于应收款项后续计量的备抵项目，理论上在购买日确定被收购方净资产公允价值时，所有备抵项目的初始公允价值都应当为零。因此不应存在这个问题。但在实务中，多数公司还是会将购买日的原值和坏账准备分别带入收购方合并报表附注中。如果这样处理，则在主帖所给出的坏账准备附注表格中，应将购买日被收购方的坏账准备余额通过“其他变动”予以体现。